vi: Hoàn thiện vỏ: Chải xước; Chạm khắc; Khắc axit; Khảm/ghép; Sơn; Đánh bóng; Sơn tĩnh điện; Bọc; Khác
fi: Rungon viimeistely: Harjattu; Kaiverrettu; Syövytetty; Mosaiikki/upotus; Maalattu; Kiillotettu; Jauhemaalattu; Päällystetty; Muu
sk-SK: Povrchová úprava korpusu: Brúsená; Gravírovaná; Leptaná; Mozaika/intarzia; Maľovaná; Leštená; S práškovým nástrekom; Potiahnutá fóliou; Iné
ja: シェル仕上げ: ブラッシュド; エングレーブ; エッチング; モザイク/インレイ; 塗装; ポリッシュ; パウダーコート; ラップ; その他
ro-RO: Finisajul carcasei: Periat; Gravat; Corodat; Mozaic / intarsie; Vopsit; Lustruit; Vopsit în câmp electrostatic; Îmbrăcat; Altele
ru: Отделка корпуса: Матовая; С гравировкой; Травленая; Мозаика/интарсия; Окрашенная; Полированная; С порошковым покрытием; В пленке; Другое
zh-CN: 鼓腔表面处理: 拉丝; 雕刻; 蚀刻; 马赛克/镶嵌; 喷漆; 抛光; 粉末涂层; 包覆; 其他
zh-TW: 鼓身表面處理: 髮絲紋; 雕刻; 蝕刻; 馬賽克/鑲嵌; 烤漆; 拋光; 粉體塗裝; 貼皮; 其他
it: Finitura del corpo: Spazzolato; Inciso; Satinato; Mosaico/intarsio; Verniciato; Lucidato; Verniciato a polvere; Rivestito; Altro
da: Kedelfinish: Børstet; Graveret; Ætset; Mosaik/indlæg; Malet; Poleret; Pulverlakeret; Beklædt; Andet
sv: Skalfinish: Borstad; Graverad; Etsad; Mosaik/inlägg; Målad; Polerad; Pulverlackerad; Klädd; Övrigt
tr: Kabuk kaplama: Fırçalanmış; Oyulmuş; Kazınmış; Mozaik/kakma; Boyalı; Cilalı; Toz boyalı; Kaplamalı; Diğer
hr-HR: Završna obrada ljuske: Brušeno; Gravirano; Jetkano; Mozaik/intarzija; Obojano; Polirano; Premazano prahom; Obloženo folijom; Drugo
hu: Dobtest felületkezelése: Szálcsiszolt; Gravírozott; Maratott; Mozaikos/berakásos; Festett; Polírozott; Porfestett; Fóliázott; Egyéb
ko: 쉘 마감: 브러시드; 인그레이빙; 에칭; 모자이크/인레이; 페인트; 폴리시드; 분체 도장; 래핑; 기타
fr: Finition du fût: Brossé; Gravé; Ciselé; Mosaïque/incrustation; Peint; Poli; Thermolaqué; Recouvert; Autre
lt-LT: Korpuso apdaila: Šlifuota; Graviruota; Ėsdinta; Mozaika / inkrustacija; Dažyta; Poliruota; Miltelinis dažymas; Aptraukta; Kita
cs: Povrchová úprava skořepiny: Kartáčovaný; Gravírovaný; Leptaný; Mozaika/intarzie; Barvený; Leštěný; Práškově lakovaný; Potažený fólií; Jiné
el: Φινίρισμα κελύφους: Βουρτσισμένο; Σκαλιστό; Χαραγμένο; Μωσαϊκό/ένθετο; Βαμμένο; Γυαλισμένο; Με βαφή πούδρας; Ντυμένο; Άλλο
pt-BR: Casco acabamento: Escovado; Gravado; Marcado; Mosaico/embutido; Pintado; Polido; Revestimento em pó; Revestido; Outro
de: Oberflächenfinish des Kessels: Gebürstet; Graviert; Geätzt; Mosaik/Inlay; Lackiert; Poliert; Pulverbeschichtet; Foliert; Sonstige
sl-SI: Končna obdelava školjke: Brušeno; Gravirano; Jedkano; Mozaik/intarzija; Barvano; Polirano; Prašno barvano; Ovito; Drugo
nl: Ketelafwerking: Geborsteld; Gegraveerd; Geëtst; Mozaïek/inleg; Geverfd; Gepolijst; Gepoedercoat; Gewrapt; Overig
pt-PT: Acabamento do casco: Escovado; Gravado; Texturizado; Mosaico/embutido; Pintado; Polido; Revestimento em pó; Revestido; Outro
pl: Wykończenie korpusu: Szczotkowane; Grawerowane; Trawione; Mozaika/inkrustacja; Malowane; Polerowane; Malowane proszkowo; Okleinowane; Inne
th: การตกแต่งเปลือกหอย: ขัดลาย; สลักลาย; กัดลาย; โมเสก/ฝังลาย; ทำสี; ขัดเงา; พ่นสีฝุ่น; หุ้มผิว; อื่นๆ
en: Shell finish: Brushed; Engraved; Etched; Mosaic/inlay; Painted; Polished; Powder-coated; Wrapped; Other
es: Acabado de la carcasa: Cepillado; Grabado; Grabado al ácido; Mosaico/incrustación; Pintado; Pulido; Con recubrimiento en polvo; Revestido; Otro
bg-BG: Финиш на корпуса: Шлифован; Гравиран; Ецван; Мозайка/инкрустация; Боядисан; Полиран; Прахово боядисан; Фолиран; Друго
nb: Skallfinish: Børstet; Gravert; Etset; Mosaikk/innlegg; Malt; Polert; Pulverlakkert; Foliert; Annet